【裁判字號】    88,聲再更(一),20
【裁判日期】    890104
【裁判案由】    聲請再審
【裁判全文】
臺灣高等法院刑事裁定                  八十八年度聲再更(一)字第二號
    再審聲請人
    即  自訴人  乙○○
    受  判決人
    即  被  告  甲○○
右聲請人，因自訴被告偽造有價證券案件，對於本院八十三年度上訴字第六九一八號
及最高法院中華民國八十六年六月十二日所為第三審確定判決（八十六年台上字第三
三四二號）聲請再審，本院裁定後，經最高法院發回，本院更為裁定如左：
    主      文
再審之聲請駁回。
    理      由
一、聲請意旨如附件再審聲請狀所載。
二、按聲請再審之客體，限於實體之確定判決；倘屬程序上之判決，因不具實體之確
    定力，縱經判決確定，仍不得作為聲請再審之客體（見本次最高法院八十八年度
    台抗字第四四四號裁定發回意旨參照）。第按法院認為聲請再審之程序違背規定
    者，應以裁定駁回之，刑事訴訟法第四百三十三條亦定有明文。
三、查本件再審聲請人乙○○向台灣桃園地方法院前自訴被告甲○○、潘少珍共同觸
    犯刑法第二百零一條第一項、第二項之行使偽造有價證券罪，經該院於民國八十
    三年九月二十九日以八十三年度上訴字第六九一八號判決無罪，自訴人不服上訴
    本院，復經本院於八十四年三月三十日以八十三年度上訴字第六九一八號判決駁
    回上訴（實體判決），自訴人仍不服再上訴第三審，繼經最高法院於八十五年三
    月二十一日以八十五年台上字第一三０八號判決發回本院更審，本院於八十五年
    六月二十八日以八十五年度上更(一)字第三一四號撤銷第一審判決，改諭知被告甲
    ○○、潘少珍均免訴之判決。自訴人對該更審判決仍表不服，再行上訴，經最高
    法院於八十六年六月五日以八十六年度台上字第三三四二號判決以：「上訴人（
    即自訴人）上訴意旨並未依據卷內資料具體指摘原審免訴之判決，有何違背法令
    之處，徒憑自己之說詞，猶就實體上重為事實之爭執，殊不足據以辨認原判決已
    具備違背法令之形式。．．．依上所述，其上訴違背法律上之程式，應予駁回。
    」以上有本院八十三年度上訴字第六九一八號、最高法院八十六年度台上字第三
    三四二號刑事判決影本載甚詳，在卷足按。由上所，足見本院八十三年度上
    訴字第六九一八號刑事判決因自訴人之上訴，並經最高法院撤銷發回更審而未確
    定；另最高法院八十五年台上字第三三四二號刑事判決屬程序上判決，依前第一
    項說明，均不得作為聲請再審之客體。本件再審聲請人見不及此，對上開判決聲
    請再審，其程序違背規定，應予駁回。
四、爰依刑事訴訟法第四百三十三條裁定如主文。
中     華     民     國    八十九   年       一       月       三       日
                             臺灣高等法院刑事第 六 庭
                                 審判長法  官  陳  春  秋
                                       法  官  黃  賽  月
                                       法  官  梁  力  求
右正本證明與原本無異。
如不服本裁定應於收受送達後五日內向本院提出抗告書狀。
                                       書記官  胡      儀
中     華     民     國    八十九   年       一       月       六       日


司法院資訊處製作；財團法人民間司法改革基金會備份。
